【裁判字號】    92,易緝,61
【裁判日期】    920627
【裁判案由】    違反動產擔保交易法
【裁判全文】
臺灣桃園地方法院刑事判決                          九十二年度易緝字第六一號
    公  訴  人  臺灣桃園地方法院檢察署檢察官
    被      告  丙○○
右列被告因違反動產擔保交易法案件，經檢察官提起公訴（九十年度偵字第一九三０
三號），本院判決如左︰
    主  文
丙○○動產擔保交易之債務人，意圖不法之利益，將標的物出賣，致生損害於債權人
，處拘役肆拾日，如易科罰金以參佰元折算壹日。
    事  實
一、丙○○曾犯偽造文書等罪名，經本院判處有期徒刑五月，緩刑四年，於八十二年
    五月二十七日確定（不構成累犯），仍不知警愓，於民國九十年三月十九日，以
    動產擔保交易附條件買賣之方式，向乙○○○○限公司（下稱東元公司）購買三
    陽來電一００機車一台，為動產擔保交易之債務人，雙方約定總價金為新台幣（
    下同）五萬九千七百六十元，分十二期給付，每月一期，每期付款四千九百八十
    元，標的物存放地點為桃園縣蘆竹鄉○○路十一巷十五號，在價金未付清之前，
    標的物所有權仍屬於出賣人所有，買受人僅得依約占有、使用，不得任意遷移、
    出賣或為其他處分行為。距丙○○於同日將該機車騎走後，旋因失業，即未支付
    前揭分期款，且意圖為自己不法之利益，於同年五月二日將該標的物出賣予第三
    人黃慶源，致生損害於債權人。
二、案經東元公司法定代理人周貴志訴請台灣桃園地方法院檢察署檢察官偵查起訴。
    理  由
一、訊據被告丙○○坦承右揭以附條件買賣方式購買機車乙事，然矢口否認右揭犯行
    ，辯稱：我因欠桃園市○○路某中古機車行一萬多元，車子質押在那邊，我要求
    他寬限一個星期，後來去找他時，他說車子已經處理掉了，折抵我欠他的一萬六
    千五，他還給我七、八千元，就是說車子差不多賣二萬五云云。惟查：
(一)被告右揭以附條件購買上開機車之事實，業據告訴代理人甲○○指訴甚詳，並有
    附條件買賣契約書、客戶資料表、本票，身分證影本附卷可稽。
(二)上開機車，係於九十年三月十九日買賣，嗣被告於九十年五月二日轉售予黃慶源
    ，有交通部公路總局新竹區監理所桃園監理站檢附之汽機車過戶登記書在卷可佐
    。又依該過戶登記書備註１記載：車輛過戶應憑買賣雙方國民身分證正本辦理。
    則縱如被告所辯，該機車原係質押於機車行，嗣被車行責掉，衡情亦係徵得被告
    明示或默示之同意，始能取得被告身分證正本，據以辦理過戶手續，被告自無法
    推諉不知。被告所辯並不可採。事證明確，犯行堪予認定。
二、核被告所為，係犯動產擔保交易法第三十八條之罪名。爰審酌被告以分期付款購
    車，迄未付任何期款，出售機車後亦未能主動聯絡解決，及被告犯罪後之態度等
    一切情狀，量處如主文所示之刑，並諭知易科罰金之折算標準。
三、據上論斷，應依刑事訴訟法第二百九十九條第一項前段，動產擔保交易法第三十
    八條，刑法第十一條前段、第四十一條第一項前段，罰金罰鍰提高標準條例第一
    條前段、第二條，判決如主文。
本案經檢察官陳雅譽到庭執行職務。
中      華      民      國      九十二    年    六    月    二十七  日
                                  臺灣桃園地方法院刑事第四庭
                                      法  官      陳  世  宗
右正本證明與原本無異。
如不服本判決，應於判決送達後十日內向本院提出上訴狀( 應附繕本 )，上訴於
臺灣高等法院。
                                      書記官      廖  宜  政
中      華      民      國      九十二    年    六    月    二十七  日
附論罪科刑之法條：
動產擔保交易法第三十八條
 (處分標的物之處罰)
動產擔保交易之債務人，意圖不法之利益，將標的物遷移、出賣、出質、
移轉、抵押或為其他處分，致生損害於債權人者，處三年以下有期徒刑、
拘役或科或併科六千元以下之罰金。


司法院資訊處製作；財團法人民間司法改革基金會備份。
